臺灣基隆地方法院刑事判決　　　　　　　　96年度易字第96號
公　訴　人　臺灣基隆地方法院檢察署檢察官
被　　　告　癸○○
　　　　　　　　　　另案在臺灣基隆監獄執行
上列被告因竊盜等案件，經檢察官提起公訴（95年度偵字第4407
號、第4566號、第5017號、第5371號、第5452號、第5457號、第
5516號），嗣經本院合議改採簡式審判程序審理，本院判決如下
：
    主  文
癸○○寄藏贓物，累犯，處有期徒刑伍月；又收受贓物，累犯，
處有期徒刑參月，扣案機車鑰匙壹串沒收；又收受贓物，累犯，
處有期徒刑肆月，扣案機車鑰匙壹串沒收；又幫助詐欺取財，累
犯，處有期徒刑參月，彰化商業銀行東基隆分行第000000000000
00號帳戶之存摺、帳戶使用之印章、金融卡均沒收；又共同竊盜
，累犯，處有期徒刑拾月；又竊盜，累犯，處有期徒刑參月；又
竊盜，累犯，處有期徒刑參月；應執行有期徒刑貳年伍月，扣案
機車鑰匙貳串、彰化商業銀行東基隆分行第00000000000000號帳
戶之存摺、帳戶使用之印章、金融卡均沒收。
    事  實
一、癸○○前因施用第一級、第二級毒品案件，經臺灣基隆地方
    法院於民國92年11月20日以92年度訴字第530號判決判處有
    期徒刑8月、6月，應執行有期徒刑1年確定，並於94年4月30
    日執行完畢。癸○○明知真實姓名不詳綽號「阿財」之成年
    男子所持有之未懸掛車牌之輕機車係來路不明之贓物（該機
    車車牌號碼為QZ8-555號，車主為紀蔡宏，實際使用人為丁○○，該機車於95年9月21日3時40分許，在基隆市仁愛區○○○路，遭姓名年籍不詳之人所竊取，現價值約新台幣〈下
    同〉1500元），猶基於95年9月21日20時許，在基隆市○○
    區○○路4巷12號同意「阿財」將贓車推進家中予以停放而
    寄藏。警方於同年9月26日17時45分許至癸○○住處訪談癸○○，經同意入內時，發現該機車停在屋內且未懸掛車牌至
    為可疑，經輸入資料核對後確認為贓車無誤，警方又扣得「
    阿財」交予癸○○之可打開上開機車電門之機車鑰匙1支。
二、癸○○明知上開自稱「阿財」之成年男子所持有車牌號碼
    UGD-589號輕機車係來路不明之贓物（該機車係車主王月英
    委由乙○○開設之駿興機車行修理，於95年9月21日9時許在
    基隆市○○○街發現遭不詳之人竊取，該機車係87年份之機
    車），仍於95年10月9日11時許，在基隆市七堵區○○○路
    一帶，並未交付行車執照或任何證明文件之情況下加以收受
    。癸○○隨後駕駛該機車後載不知情之許展昭（許展昭部分
    由檢察官另為不起訴處分），途經基隆市○○路與麥金路口
    時，為乙○○發覺尾隨在後並報警處理，經警方到場逮捕逃
    逸之癸○○、許展昭二人，並扣得「阿財」交予癸○○而仍
    插在上開機車電門上之機車鑰匙1串。
三、癸○○明知上開自稱「阿財」之成年男子所持有，懸掛車牌
    號碼K9F-705號（該車牌係子○○遭不詳之人所竊取）之重
    機車（該機車引擎號碼為5SK361363號，原車牌號碼為K7B-8
    01號，車主為蔣麗娟，現價值約2萬餘元，係報案人庚○○
    於95年10月26日20時許發現在基隆市○○○街2巷一帶遭不
    詳之人竊取）係來路不明之贓物，仍於95年11月3日前後之
    傍晚，在基隆市○○區○○路4巷12號，於未交付行車執照
    或任何證明文件之情況下加以收受。嗣警方於95年11月5日
    晚間11時30分許，在基隆市○○區○○路4巷12號前發現癸○○持機車鑰匙1串欲發動上開機車，而當場查獲，並扣得
    「阿財」交予癸○○之上開機車鑰匙1串。
四、癸○○明知正常人均可輕易申辦帳戶使用，且能預見收購或
    租用帳戶之人極可能以取得之帳戶作為不法收取他人款項之
    用，並預見該收購者極可能將取得之帳戶供作掩飾或隱匿自
    己不法犯罪所得財物之用，因需款孔急，仍於95年8月上旬
    間某日，基於幫助詐欺之故意，將其先前在基隆市彰化商業
    銀行東基隆分行辦理開戶（帳號00000000000000號）之提款
    卡、存摺與印章，在基隆市○○路交由詐騙集團綽號「小李
    」姓名不詳之成年男子，並收取5千元之報酬。詐騙集團份
    子於取得上開帳戶之提款卡、存摺與印章後，即於同月25日
    10時許以電話聯絡壬○○，謊稱係壬○○之外甥女，欲向其
    借錢，使壬○○陷於錯誤而於同日中午匯款3萬元至癸○○
    上開帳戶中，旋遭提領。嗣經壬○○報警查獲。
五、癸○○與林瑞福（由檢察官另行偵辦）基於意圖為自己不法
    所有之犯意聯絡，於95年11月20日2時許，由癸○○以承租E
    E-2871號自小貨車為交通工具，2人共同在基隆市○○路11
    號徒手竊取辛○○所住公寓大門之白鐵門1扇，旋又共同前
    往同市○○路16號、18號徒手竊取丙○○所住公寓大門之白
    鐵門2扇，旋又共同前往同市○○路652號徒手竊取寅○○所
    住公寓大門之白鐵門1扇，旋復共同前往同市○○街733號徒
    手竊取己○○之白鐵門1扇。得手後變賣予不知名之舊貨商
    後，得款則平分花用。嗣因警方調閱道路監視錄影帶，發現
    竊嫌係駕駛上開EE-2871號自小貨車做為竊盜所得之搬運工
    具，進而查知承租人癸○○之上開犯行。
六、(1)癸○○意圖為自己不法之所有，於95年11月14日晚間至95
    年11月15日6時許之間，在基隆市○○區○○街99號2樓徒手
    竊取戊○○所住公寓大門之白鐵門一扇。(2)癸○○又於95年
    11月15日晚間至95年11月16日上午6時許之間，在基隆市○○區○○路292巷1之8號徒手竊取甲○○所住公寓大門之白
    鐵門1扇。得手後，將上開二扇白鐵門以4100元變賣予不知
    名之舊貨商後花用。
七、案經基隆市警察局第二分局、第三分局、第四分局報告臺灣
    基隆地方法院檢察署檢察官偵查起訴。
    理  由
一、訊據被告癸○○對於上開事實坦承不諱，核與證人丁○○、
    許展昭、乙○○、庚○○、子○○、壬○○、林瑞福、丙○○、辛○○、黃雪霞、寅○○、己○○、戊○○、甲○○之
    警、偵訊證詞相符，並有贓車照片、被卸掉放在置物箱內之
    車牌照片、被查獲之機車鑰匙照片、電門鎖照片、車輛協尋
    電腦輸入單、贓物認領保管單、車輛失竊查詢報表、查獲車
    輛認可資料、本院95年度基簡字第677號判決、鑰匙1串照片
    、查獲時照片、車輛協尋證明單、車牌遺失電腦輸入單、監
    視器翻拍照片、安全帽照片、穿戴安全帽比對照片、查獲時
    機車置物箱及電門之照片、機車停放位置照片、匯款通知書
    、詐騙帳戶通報警示報告表、受理各類案件紀錄表、報案三
    聯單、彰化銀行東基隆分行95年9月8日函及附件、小貨車出
    租合約書、竊盜照片、客戶資料表、客戶駕照影本、鐵門失
    竊後照片附卷可稽，且有扣案之機車鑰匙1支、2串可資佐憑
    ，本件事證明確，被告犯行已堪認定。
二、核被告事實欄一所為，係犯刑法第349條2項寄藏贓物罪；事
    實欄二、三所為，係犯刑法第349條1項收受贓物罪；事實欄
    四所為，係犯刑法第30條第1項、第339條第1項幫助詐欺取
    財罪；事實欄五、六所為，係犯刑法第320條1項竊盜罪。被
    告於事實欄五與林瑞福間，有犯意之聯絡與行為之分擔，為
    共同正犯論處。被告於事實欄五之各竊盜犯行，時間均在95
    年11月20日凌晨2時左右，地點則均在基隆市中正區各處，
    可見該等犯行之時、地密接，其之犯意顯然出自一個單一包
    括犯意，而屬接續犯之典型，僅論一接續犯即可，檢察官認
    應分論併罰，尚有未洽；又被告於事實欄六之二竊盜犯行，
    地點雖均在基隆市暖暖區，然犯罪時間則顯有約一日之隔，
    故犯罪時間尚非密接，自應分論併罰。被告上開犯行，犯意
    各別，行為互殊，應分論併罰之。被告曾受事實欄一所述有
    期徒刑以上刑之執行完畢，有台灣高等法院被告全國前案紀
    錄表1份附卷可憑，其於5年內再犯本件有期徒刑以上之罪，
    為累犯，應依刑法第47條第1項之規定加重其刑。被告於事
    實欄四之犯行係屬幫助犯，應依刑法第30條第2項之規定減
    輕之，並先加後減。爰審酌被告所寄藏、收受贓物之價值、
    犯罪手段、幫助詐欺之金額多寡、其處分之帳戶數量、其犯
    行對於社會之危害、犯後態度等一切情狀，量處如主文所示
    之刑，並依刑法第51條第5款之規定定其應執行之刑。扣案
    之機車鑰匙2串，均係「阿財」交予被告收受，而屬被告所
    有，且係其犯罪所得之物，應依刑法第38條第1項第2款之規
    定宣告沒收，扣案機車鑰匙1支，則係「阿財」交予被告寄
    藏，不屬被告所有，故不宣告沒收；被告所有未扣案之彰化
    商業銀行東基隆分行第00000000000000號帳戶之存簿、金融
    卡、印章，雖均未扣案，然該等物品係供詐騙集團詐欺所用
    ，妨害社會治安重大，且係被告所有供其犯罪所用之物，仍
    應依刑法第38條第1項第2款之規定宣告沒收。
據上論斷，應依刑事訴訟法第273條之1第1項、第299條第1項前
段，刑法第28條、第320條、第349條第1項、第2項、第30條第1
項、第339條第1項、第47條第1項、第30條第2項、第51條第5款
、第38條第1項第2款、第3款，刑法施行法第1條之1，判決如主
文。
本案經檢察官丑○○到庭執行職務
中　　華　　民　　國　　96　　年　　2 　　月　　27　　日
                  刑事第四庭法    官  曾雨明
以上正本證明與原本無異。
如不服本判決應於收受本判決後10日內向本院提出上訴書狀，其
未敘述上訴理由者，並得於提起上訴後10日內向本院補提理由書
狀（均須按他造當事人之人數附繕本。）「切勿逕送上級法院」
中　　華　　民　　國　　96　　年　　3 　　月　　1 　　日
                            書 記 官  王靜敏
附錄所犯法條：
中華民國刑法第320條
（普通竊盜罪、竊佔罪）
意圖為自己或第三人不法之所有，而竊取他人之動產者，為竊盜
罪，處 5 年以下有期徒刑、拘役或 5 百元以下罰金。
意圖為自己或第三人不法之利益，而竊佔他人之不動產者，依前
項之規定處斷。
前二項之未遂犯罰之。
中華民國刑法第349條第1項、第2項
（普通贓物罪）
收受贓物者，處 3 年以下有期徒刑、拘役或 5 百元以下罰金。
搬運、寄藏、故買贓物或為牙保者，處5年以下有期徒刑、拘役
或科或併科1千元以下罰金。
因贓物變得之財物，以贓物論。
中華民國刑法第30條第1項
（幫助犯及其處罰）
幫助他人實行犯罪行為者，為幫助犯。雖他人不知幫助之情者，
亦同。
幫助犯之處罰，得按正犯之刑減輕之。
中華民國刑法第339條第1項
（普通詐欺罪）
意圖為自己或第三人不法之所有，以詐術使人將本人或第三人之
物交付者，處5年以下有期徒刑、拘役或科或併科1千元以下罰金
。
以前項方法得財產上不法之利益或使第三人得之者，亦同。
前二項之未遂犯罰之。
